【裁判字號】    89,家抗,70
【裁判日期】    890808
【裁判案由】    指定遺產管理人
【裁判全文】
臺灣高等法院臺中分院民事裁定  八十九年度家抗字第七十號
      抗  告  人  甲○○
      相  對  人  第一商業銀行股份有限公司清水分行
                              .
      法定代理人  王  孝      .
右抗告人因與相對人間指定遺產管理人事件，對於中華民國八十九年六月二十六日臺
灣臺中地方法院八十九年度家聲字第一四二號所為裁定提起抗告，本院裁定如左：
      主      文
抗告駁回。
抗告程序費用由抗告人負擔。
      理      由
一、本件相對人於原法院聲請意旨略以：被繼承人白敏村前以被繼承人白卓寶玉為連
    帶保證人向聲請人借款，而被繼承人白敏村、白卓寶玉均於八十七年十二月二十
    七因車禍死亡，又其民法第一千一百三十八條所定之繼承人均已聲明拋棄繼承，
    致聲請人之債權無法行使，為保障聲請人之權益，爰依非訟事件法第七十八條第
    一項之規定，聲請裁定指定國有財產局為被繼承人白敏村、白卓寶玉之遺產管理
    人等語。
二、原法院以相對人主張之事實業經其提出借據、戶籍謄本、台灣台中地方法院家事
    法庭函等件為證，復經原法院調閱台中地方法院八十八年度繼字第一三六、一六
    七、二二九、二四八、二四九號拋棄繼承卷查核結果屬實，相對人之聲請堪信為
    真實。被繼承人白敏村、白卓寶玉其繼承人既均拋棄其繼承權，依前開說明，為
    被繼承人白敏村、白卓寶玉債權人之相對人聲請法院選任遺產管理人，即應准許
    。雖被繼承人白敏村、白卓寶玉之繼承人均已拋棄其繼承權，惟甲○○乃被繼承
    人白敏村、白卓寶玉年紀最長之直系血親卑親屬，對被繼承人白敏村、白卓寶玉
    之遺產自知之最詳，當最能善盡其管理遺產之責。本件由甲○○任被繼承人白敏
    村、白卓寶玉之遺產管理人，自較由第三人之國有財產局任被繼承人白敏村、白
    卓寶玉之遺產管理人為佳。爰依前開民法第一千一百七十六條第六項、民法第一
    千一百七十七條、第一千一百七十八條第一項、第二項之規定，選任甲○○為被
    繼承人白敏村、白卓寶玉之遺產管理人並依法為承認繼承之公示催告，經核尚無
    不合。
三、抗告意旨略以：抗告人對法律程序並不了解，恐無法勝任該職，求為改任國有財
    產局為白敏村、白卓寶玉之遺產管理人。惟查抗告人乃被繼承人白敏村、白卓寶
    玉年紀最長之直系血親卑親屬，對被繼承人白敏村、白卓寶玉之遺產自知之最詳
    ，當最能善盡其管理遺產之責。原法院裁定由抗告人任白敏村、白卓寶玉之遺產
    管理人即無不合，至於抗告人法律程序不了解，乃技術上問題，可向法院服務處
    詢問，以求解決，抗告人所提抗告之理由，不能認為有理由，應予駁回。
據上論結，本件抗告為無理由，爰裁定如主文。
中      華      民      國    八十九    年      八      月      八      日
~B1家事法庭審判長法  官  陳照德
~B2              法  官  陳成泉
~B3              法  官  蔡王金全
右為正本係照原本作成。
不得再抗告。
~B              書記官  林彩雲
中      華      民      國    八十九    年      八      月      九      日
                                                                        Ｙ


司法院資訊處製作；財團法人民間司法改革基金會備份。
